# 融资租赁公司直租业务账务处理疑问

提问人：sc 西 乔 时间：2022-09-18 11:57:13
我司向供应商付款的74w如何做账呢？首付款 13 万其实是我司应付给供应商的，但由承租人付了，借：融资租赁资产 74 贷：银行存款 74 。但 13 万怎么体现在我司自己的账上呢？

回答人：chenyiwei
这是纯融资业务，直接将代付的款项确认为发放贷款及垫款即可，不需要通过融资租赁资产核算。